臺灣板橋地方法院刑事判決　　　　　　　96年度易字第2813號
公　訴　人　臺灣板橋地方法院檢察署檢察官
被　　　告　乙○○
　　　　　　甲○○
　　　　　　丙○○
上　一　人
選任辯護人　周俊智律師
　　　　　　許俊仁律師
上列被告等因詐欺案件，經檢察官提起公訴（96年度偵字第1803
2 、20115 號），被告3 人於準備程序中先就被訴事實為有罪之
陳述，經告知簡式審判程序之旨，並聽取當事人之意見後，本院
合議庭裁定由受命法官獨任依簡式審判程序進行，茲判決如下：
    主  文
乙○○所犯如附表一所示之罪，分別處如附表一所示之刑，如附
表四所示之物、附表五所示之款項均沒收（詳如附表所列）。應
執行有期徒刑貳年，如附表四所示之物及附表五所示之款項均沒
收。
甲○○所犯如附表二所示之罪，分別處如附表二所示之刑，如附
表四所示之物、附表五所示之款項均沒收（詳如附表所列）。應
執行有期徒刑陸月，如易科罰金，以新臺幣仟元折算壹日，如
附表四所示之物及附表五所示之款項均沒收。
丙○○所犯如附表三所示之罪，分別處如附表三所示之刑，如附
表四所示之物、附表五所示之款項均沒收（詳如附表所列）。應
執行有期徒刑陸月，如易科罰金，以新臺幣仟元折算壹日，如
附表四所示之物及附表五所示之款項均沒收。
    犯罪之事實及證據暨應適用之法條
一、本件犯罪事實及證據，除犯罪事實欄一第5 行之「自民國（
    下同）96年4 月初起（起訴書誤載為『95年12月間某日起』
    云云」、同欄一第15行之「彼等提領款項之地點，均在新竹
    市之不特定自動櫃員機（提領金額在新臺幣〈下同〉10萬元
    以下者）或附表所示銀行設於新竹市之各該分行（提領金額
    在10萬元以上者）」，犯罪事實欄二之「案經臺北縣政府警
    察局報請臺灣板橋地方法院檢察署檢察官偵查起訴，再由本
    院合議庭裁定進行簡式審判程序審理」，證據欄之「被告乙○○於警詢時、偵查中及本院準備程序中、審理時之自白」
    、「被告甲○○於警詢時、偵查中及本院準備程序中、審理
    時之自白」、「被告丙○○於警詢時、偵查中及本院準備程
    序中、審理時之自白」、「搜索扣押筆錄暨扣押物品目錄表
    」、「本院審理卷附大眾商業銀行股份有限公司右昌分行函
    文暨附件」、「本院審理卷附南投縣竹山鎮農會函文暨附件
    」、「本院審理卷附台中商業銀行軍功分行函文暨附件」、
    「本院審理卷附中國信託商業銀行股份有限公司函文暨附件
    」，起訴書附表編號１之「先後於96年6 月12日、96年6 月
    12日、96年6 月13日、96年6 月14日、96年6 月15日、96年
    6 月21日、96年6 月21日、96年6 月22日、96年6 月22日、
    96年7 月4 日，分別匯款至、、、、、、、
    、之帳戶內（其中96年6 月14日匯款367,000 元後，詐
    欺集團成員尚退還其中6,300 元予戊○○），帳戶戶名係
    王榕儀─起訴書誤載為康志銘）」、起訴書附表編號２之「
    96年5 月8 日匯款63,000元至林展堂之台中商業銀行軍功
    分行（帳號000000000000）、96年5 月9 日匯款100,000
    元至林展堂之台中商業銀行軍功分行（帳號000000000000）
    、96年5 月11日匯款120,000 元至王男耀之合作金庫銀行
    建國分行（帳號0000000000000） 、96年5 月12日匯款15
    0,000 元至林展堂之台中商業銀行軍功分行（帳號00000000
    0000）、96年5 月14日匯款247,00 0元至王男耀之合作金
    庫銀行建國分行（帳號000000000000 0）、96年5 月18日
    匯款100,000 元至王男耀之合作金庫銀行建國分行（帳號00
    00000000000） 、96年5 月21日匯款130,000 元至林展堂
    之台中商業銀行軍功分行（帳號000000000000）、96年5
    月25日匯款100,000 元至李雅純之華南商業銀行南勢角分行
    （帳號000000000000）、96年5 月30日匯款70,0 00 元至
    吳其禎之土地銀行湖口分行（帳號000000000000）、96年
    5 月31日匯款210,000 元至吳其禎之土地銀行湖口分行（帳
    號000000000000）、96年6 月5 日匯款310,000 元至陳銘
    文之合作金庫銀行光華分行（帳號00 00000000000）、96
    年6 月6 日匯款120,000 元至張虢玉之華南商業銀行西門分
    行（帳號000000000000）、96年6 月7 日匯款310,000 元
    至劉芳裕之彰化商業銀行淡水分行（帳號00000000000000）
    、96年6 月11日匯款750,000 元至陳翼之土地銀行中和分
    行（帳號000000000000）、96年7 月2 日匯款110,000 元
    至康志嘉之中國信託商業銀行桃園分行（帳號000000000000
    ）、96年7 月3 日匯款210,000 元至陳玉鳳之新竹國際商
    業銀行竹南分行（帳號000000000000）、96年7 月4 日匯
    款560,800 元至黃沛雯之苗栗縣三義鄉農會（帳號00000000
    000000）、96年7 月9 日匯款60,000元至傅古菊瑞之大眾
    銀行右昌分行（帳號0000000000 000）、96年7 月17日匯
    款600,000 元至傅古菊瑞之大眾銀行右昌分行（帳號000000
    0000000） ─共計4,320,800 元（起訴書誤載為『438 萬80
    0 元』云云」、起訴書附表編號３之「先後於96年6 月17日
    23時14分25秒、同日23時45分29秒，匯款29,989元、29,989
    元至該帳戶內，再於96年6 月18日零時17分23、同日零時22
    分8 秒、同日零時26分14秒，存款17,000元、8,800 元、1,
    000 元至該帳戶內，總計86,778元（起訴書誤載為『5 萬45
    41元』云云」、起訴書附表編號４之「先後於96年6 月28日
    、96年7 月6 日、96年7 月11日，分別匯款至、、之
    帳戶內」、起訴書附表編號５之「於96年7 月9 日中午12時
    36分許匯款至該帳戶」、起訴書附表編號６之「於96年7 月
    9 日下午匯款至該帳戶」、起訴書附表編號７之「先於96年
    7 月11日及96年7 月12日，分別匯款23,000元、100,000 元
    至之帳戶內，再於96年7 月13日、96年7 月16日、96年7
    月18日，分別匯款至、、之帳戶內」、起訴書附表編
    號８之「於96年7 月13日中午12時21分許匯款至該帳戶」、
    起訴書附表編號９之「先後於96年7 月26日、96年7 月27日
    ，分別匯款100,000 元、320,000 元至之帳戶內」、起訴
    書附表編號９之「96年8 月1 日，詐騙集團成員接續向丁○○佯稱對方不能接受國外匯款須再匯款147,000 元等語，致
    洪女陷於錯誤，復至高雄縣之合作金庫銀行內門分行，填寫
    匯款單欲辦理匯款至上開童麗美帳戶之手續，惟該帳戶已列
    為警示帳戶而無法匯入款項，因而未遂」、起訴書附表編號
    １０之「於96年6 月17日，分別匯款29,000元、3,000 元至
    該帳戶內」等節，應予補充更正外，均引用檢察官起訴書之
    記載（如附件）。
三、應適用之法條：核被告3 人所為，均係犯刑法第339 條第1
    項之詐欺取財罪（詳如附表一、附表二、附表三所臚列）；
    彼等3 人與「劉董」等多名詐欺集團成員間，具有犯意聯絡
    與行為分擔，均為共同正犯；彼等就起訴書附表編號１、２
    、３、４、７、９、１０部分所為，均係基於單一詐欺取財
    犯意，於密接時間內，分別持續侵害同一法益，均為接續犯
    ，應分別成立單純一罪；至彼等3 人所犯上開10罪間，犯意
    各別，行為互殊，應分論併罰。公訴意旨雖未就上揭起訴書
    附表編號９之詐欺取財未遂部分提起公訴，惟此部分與原起
    訴論罪部分（即原起訴書附表編號９部分），既具有實質上
    一罪之裁判上一罪關係，依審判不可分原則，乃為起訴效力
    所及，本院自得併予審究。爰審酌被告3 人正值青壯年紀，
    不思循正當途徑賺取金錢，明知詐欺人士犯案猖獗，時有利
    用帳戶詐取款項之情事，仍恣意加入為詐欺集團成員，並掌
    控人頭帳戶暨領取被害人匯入之款項，增加被害人尋求救濟
    之困難，且使犯罪之追查趨於複雜，破壞社會治安及正常交
    易秩序，此外，復參酌彼等犯罪之動機、目的、手段、主從
    關係、涉案情節輕重、犯後均坦承犯行之態度等一切情狀，
    分別量處如主文所示之刑，並就被告甲○○、丙○○2 人部
    分諭知易科罰金之折算標準，以資懲儆。末查本件被告3 人
    之犯罪時間，均在96年4 月24日以後，不符中華民國九十六
    年罪犯減刑條例所定之減刑要件，爰不予減刑，附此敘明。
三、本件扣案物品之沒收情形，分述如下：
  (一)扣案之行動電話3 具及電話卡3 枚（其中NOKIA 廠牌之2600
    款式手機─序號00000000╱126964╱2 ，係搭配插入編號00
    0000000000000 之遠傳易通卡使用；又NOKIA 廠牌之1600款
    手機─序號356272╱01╱963009╱9 ，係搭配插入編號0000
    00000000000 之遠傳易付卡使用─門號為0000000000；又DU
    BAO 廠牌之黑色復古黑金剛造型手機─序號00000000000000
    0 及07FA600385，係搭配插入編號0000000000000 之臺灣大
    哥大的電話卡使用），係被告乙○○所有供其與被告甲○○
    、丙○○等人共同實施上揭詐欺取財各罪所用或所預備之物
    ，業據被告乙○○於本院審理時供明在卷，爰依刑法第38條
    第1 項第2 款規定宣告沒收。
  (二)扣案之提款記事簿1 本，係被告乙○○所有供其與被告甲○○、丙○○等人共同實施上揭詐欺取財各罪所用或所預備之
    物，業據被告乙○○於本院審理時供明在卷，爰依刑法第38
    條第1 項第2 款規定宣告沒收。
  (三)扣案之蔡文展郵局帳戶存摺1 本、密碼1 紙、國民身分證正
    反面影本1 紙、印章1 顆，蔡佩君郵局帳戶存摺1 本、汽車
    駕駛執照正反面影本1 紙、印章1 顆，蘇奕文郵局帳戶存摺
    1 本、國民身分證正反面影本1 紙，吳國瑞第一商業銀行帳
    戶存摺1 本、密碼1 紙，梅亞南台北富邦銀行帳戶存摺1 本
    、台北銀行帳戶存摺1 本、國民身分證正反面影本2 份，楊
    承興稻江商業銀行帳戶存摺1 本、國民身分證正反面影本1
    份、送貨單2 張（卷附扣押現場物品一覽表漏載上述蔡文展
    密碼、國民身分證正反面影本，蔡佩君汽車駕駛執照正反面
    影本，蘇奕文國民身分證影本，吳國瑞密碼，梅亞南國民身
    分證正反面影本、台北銀行存褶，楊承興國民身分證正反面
    影本等物），均係共犯「劉董」所有供被告乙○○、甲○○
    、丙○○等人共同實施上揭詐欺取財各罪所用或所預備之物
    ，業據被告乙○○於本院審理時供明在卷，爰均依刑法第38
    條第1 項第2 款規定宣告沒收。
  (四)扣案之人頭金融卡14張（合作金庫銀行之0000000000000000
    0 號帳戶金融卡、第一商業銀行之00000000000 號帳戶金融
    卡、台北富邦銀行之0000000000000000號帳戶金融卡、台北
    富邦銀行之0000000000000000號帳號金融卡、郵政儲金之00
    0000000000000 號帳戶金融卡、合作金庫銀行之0000000000
    000 號帳戶金融卡、新竹國際商業銀行之00000000000 號帳
    戶金融卡、中國信託商業銀行之0000000000000000號帳戶金
    融卡、第一商業銀行之00000000000 號帳戶金融卡、郵政儲
    金之00000000000000號帳戶金融卡、國泰世華銀行之000000
    000000號帳戶金融卡、彰化商業銀行之00000000000000號帳
    戶金融卡、彰化商業銀行之00000000000000號帳戶金融卡、
    稻江商業銀行之0000000000000 號帳戶金融卡），均係共犯
    「劉董」所有供被告乙○○、甲○○、丙○○等人共同實施
    上揭詐欺取財各罪所用或所預備之物，業據被告乙○○於本
    院審理時供明在卷，爰均依刑法第38條第1 項第2 款規定宣
    告沒收。
  (五)扣案之作案後提領明細及存褶等碎紙資料1 包，係共犯「劉
    董」所有供被告乙○○等人共同實施上揭詐欺取財各罪所用
    或所預備之物，業據被告乙○○於偵查中供明在卷，爰依刑
    法第38條第1 項第2 款規定宣告沒收。
  (六)扣案之郭羿宏彰化銀行帳戶存褶1 本、圓形印章1 顆、國民
    身分證正反面影本1 份，郭羿宏合作金庫銀行帳戶存褶1 本
    、方形印章1 顆，童麗美合作金庫銀行帳戶存褶1 本、金融
    卡1 張、印章1 顆、國民身分證正反面影本1 份，王建順第
    一商業銀行帳戶存褶1 本、印章1 顆、國民身分證正反面影
    本1 份，密碼資料2 紙（卷附扣押現場物品一覽表漏載），
    電話卡1 枚（被告丙○○為警查獲時所持有者─係編號0000
    000000000 之臺灣大哥大的電話卡），均係共犯「劉董」所
    有供被告乙○○、甲○○、丙○○等人共同實施上揭詐欺取
    財各罪所用或所預備之物，業據被告乙○○、丙○○於本院
    審理時供明在卷，爰均依刑法第38條第1 項第2 款規定宣告
    沒收。
  (七)扣案之現金147,000 元，係警方查獲被告丙○○後，被告丙○○配合警方自童麗美之合作金庫銀行內門分行0000000000
    000 號帳戶內所提領之贓款（被害人丁○○於96 年7月31日
    匯入之款項），業據被告丙○○於警詢時及本院審理時供明
    在卷，堪認該筆現金係被告3 人因本案犯罪所得之物（被害
    人丁○○匯款後，其款項業因混同而喪失所有權，無法主張
    盜贓物返還），爰依刑法第38條第1 項第3 款規定宣告沒收
    。
  (八)扣案之行動電話1 具（被告丙○○為警查獲時所持有者─NO
    KIA 廠牌之1600款式手機，序號356272/01/771955/5），係
    被告乙○○所有供其與被告甲○○、丙○○等人共同實施上
    揭詐欺取財各罪所用或所預備之物，業據被告乙○○、丙○○於本院審理時供明在卷，爰依刑法第38條第1 項第2 款規
    定宣告沒收。
  (九)警方查獲被告乙○○、甲○○時，雖一併查扣之匯款聲請書
    5 張（卷附扣押現場物品一覽表誤載為4 張），惟此等匯款
    聲請書並非違禁物，且係被告乙○○將詐欺所得款項匯予「
    劉董」時所填載之資料，復據被告乙○○供明在卷，本院迄
    查又無確切事證足資證明此等匯款聲請書確係供被告等人犯
    本案所用、所預備或所得之物，爰不予宣告沒收。
  (十)警方查獲被告乙○○、甲○○時，雖一併查扣甲○○之新豐
    山崎郵局帳戶存褶1 本，甲○○之華信銀行光華分行帳戶存
    褶1 本，乙○○之安泰銀行新竹分行帳戶存褶1 本、印章1
    顆、金融卡1 張、提款機明細單1 紙、款項紀錄明細表1 紙
    ，郭彥志之復華銀行城東分行帳戶存褶1 本、金融卡1 張，
    乙○○之日盛國際商業銀行新竹分行帳戶存褶1 本，乙○○
    之新竹國際商業銀行帳戶存褶1 本，乙○○之台証綜合證券
    股份有限公司竹東分公司之證券存褶1 本、期貨保證金專戶
    明細表1 紙，乙○○之合作金庫銀行帳戶存褶1 本、金融卡
    1 張，乙○○之新竹西大路郵局帳戶存褶1 本、金融卡1 張
    ，乙○○之世華聯合商業銀行帳戶存褶1 本，乙○○之新竹
    市第三信用合作社東南分社帳戶存褶1 本及金融卡1 張，台
    新國際商業銀行帳戶存褶1 本、放款本利收據4 紙，甲○○
    之彰化銀行00000000000000號金融卡1 張（卷附扣押現場物
    品一覽表誤載為銀行存褶10本，且漏載上述印章、金融卡、
    提款機明細單、款項紀錄明細表、證券存褶、期貨保證金專
    戶明細表放款本利收據等物），惟此等物品均非屬違禁物，
    且業據被告乙○○、甲○○供明與本案並無何等關連，本院
    迄查又無確切事證足資證明此等物品確係供被告等人犯本案
    所用、所預備或所得之物，爰不予宣告沒收。
  (十一)警方查獲被告乙○○、甲○○時，雖一併查扣行動電話9 具
    及電話卡3 枚（上述(一)之扣案行動電話3 具及電話卡3 枚除
    外），惟此等物品均非屬違禁物，且業據被告乙○○供明與
    本案並無何等關連，本院迄查又無確切事證足資證明此等物
    品確係供被告等人犯本案所用、所預備或所得之物，爰不予
    宣告沒收。
  (十二)警方查獲被告乙○○時所一併查扣之上衣1 件，雖係被告乙○○提領款項時所穿著之上衣，惟其既屬被告乙○○所隨身
    穿著之衣物，尚難認係實施本案犯罪時所特為使用之物品，
    本院爰不予宣告沒收。
  (十三)警方查獲被告乙○○、甲○○時，雖一併查扣碎紙機1 台，
    惟該碎紙機並非違禁物，且係被告乙○○復供明係其事後銷
    燬提款資料所用之物，本院迄查又無確切事證足資證明此等
    物品確係供被告等人犯本案所用、所預備或所得之物，爰不
    予宣告沒收。
  (十四)警方查獲被告甲○○時，雖一併查扣現金3 萬元，惟被告甲○○堅陳此筆現金係其自身所有之款項，並非詐欺所得贓款
    等語（參見本院96年10月29日審判筆錄第3 頁），嗣本院依
    職權傳喚證人即本件查緝警員潘昱戎到庭查證結果，亦無法
    確認該筆現金即係被告3 人詐欺所得款項（參見本院96年11
    月20日審判筆4至6頁），本院爰不予宣告沒收。
  (十五)警方查獲被告丙○○時，雖一併扣得國泰世華銀行之提款機
    明細單1 紙，惟該明細單並非違禁物，且其係被告丙○○等
    人以金融卡提款時，自動由提款機所列印之資料，而內容已
    無法辨識，本院迄查亦無積極事證足以證明其確係被告等人
    犯本案所用、所預備或所得之物，爰不予宣告沒收。
四、依刑事訴訟法第273 條之1 第1 項、第299 條第1 項前段、
    第310 條之2 、第454 條，刑法第28條、第339 條第1 項、
    第41條第1 項前段、第51條第5 款、第38條第1 項第2 款、
    第3 款，刑法施行法第1 之1 條，判決如主文。
五、如不服本判決，得自收受送達之翌日起10日內，向本院提起
    上訴。
中　　華　　民　　國　　96　　年　　12　　月　　28　　日
                  刑事第三庭  法　官  王屏夏
上列正本證明與原本無異。
如不服本判決，應於判決送達後10日內敘明上訴理由，向本院提
出上訴狀（應附繕本），上訴於臺灣高等法院。
                              書記官  陳金鳳
中　　華　　民　　國　　97　　年　　1 　　月　　2 　　日
附錄本案論罪科刑法條全文：
中華民國刑法第339條
（普通詐欺罪）
意圖為自己或第三人不法之所有，以詐術使人將本人或第三人之
物交付者，處5年以下有期徒刑、拘役或科或併科1千元以下罰金
。
以前項方法得財產上不法之利益或使第三人得之者，亦同。
前二項之未遂犯罰之。
附表一：
┌──┬────────────────────────┐
│編號│      罪名與宣告刑                              │
├──┼────────────────────────┤
│ １ │乙○○共同犯詐欺取財罪，處有期徒刑拾月；如附表  │
│    │四所示之物均沒收。（起訴書附表編號１部分）      │
├──┼────────────────────────┤
│ ２ │乙○○共同犯詐欺取財罪，處有期徒刑拾月；如附表  │
│    │四所示之物均沒收。（起訴書附表編號２部分）      │
├──┼────────────────────────┤
│ ３ │乙○○共同犯詐欺取財罪，處有期徒刑月；如附表  │
│    │四所示之物均沒收。（起訴書附表編號３部分）      │
├──┼────────────────────────┤
│ ４ │乙○○共同犯詐欺取財罪，處有期徒刑肆月；如附表  │
│    │四所示之物均沒收。（起訴書附表編號４部分）      │
├──┼────────────────────────┤
│ ５ │乙○○共同犯詐欺取財罪，處有期徒刑肆月；如附表  │
│    │四所示之物均沒收。（起訴書附表編號５部分）      │
├──┼────────────────────────┤
│ ６ │乙○○共同犯詐欺取財罪，處有期徒刑肆月；如附表  │
│    │四所示之物均沒收。（起訴書附表編號６部分）      │
├──┼────────────────────────┤
│ ７ │乙○○共同犯詐欺取財罪，處有期徒刑伍月；如附表  │
│    │四所示之物均沒收。（起訴書附表編號７部分）      │
├──┼────────────────────────┤
│ ８ │乙○○共同犯詐欺取財罪，處有期徒刑肆月；如附表  │
│    │四所示之物均沒收。（起訴書附表編號８部分）      │
├──┼────────────────────────┤
│ ９ │乙○○共同犯詐欺取財罪，處有期徒刑陸月；如附表  │
│    │四所示之物及附表五所示之款項，均沒收。（起訴書  │
│    │附表編號９部分）                                │
├──┼────────────────────────┤
│ １０ │乙○○共同犯詐欺取財罪，處有期徒刑月；如附表  │
│    │四所示之物均沒收。（起訴書附表編號１０部分）      │
├──┴────────────────────────┤
│     ☆應執行有期徒刑貳年；如附表四所示之物及附表五   │
│       所示之款項均沒收。                             │
└───────────────────────────┘
附表二：
┌──┬────────────────────────┐
│編號│      罪名與宣告刑                              │
├──┼────────────────────────┤
│ １ │甲○○共同犯詐欺取財罪，處有期徒刑月；如附表  │
│    │四所示之物均沒收。（起訴書附表編號１部分）      │
├──┼────────────────────────┤
│ ２ │甲○○共同犯詐欺取財罪，處有期徒刑月；如附表  │
│    │四所示之物均沒收。（起訴書附表編號２部分）      │
├──┼────────────────────────┤
│ ３ │甲○○共同犯詐欺取財罪，處有期徒刑月；如附表  │
│    │四所示之物均沒收。（起訴書附表編號３部分）      │
├──┼────────────────────────┤
│ ４ │甲○○共同犯詐欺取財罪，處有期徒刑月；如附表  │
│    │四所示之物均沒收。（起訴書附表編號４部分）      │
├──┼────────────────────────┤
│ ５ │甲○○共同犯詐欺取財罪，處有期徒刑月；如附表  │
│    │四所示之物均沒收。（起訴書附表編號５部分）      │
├──┼────────────────────────┤
│ ６ │甲○○共同犯詐欺取財罪，處有期徒刑月；如附表  │
│    │四所示之物均沒收。（起訴書附表編號６部分）      │
├──┼────────────────────────┤
│ ７ │甲○○共同犯詐欺取財罪，處有期徒刑月；如附表  │
│    │四所示之物均沒收。（起訴書附表編號７部分）      │
├──┼────────────────────────┤
│ ８ │甲○○共同犯詐欺取財罪，處有期徒刑月；如附表  │
│    │四所示之物均沒收。（起訴書附表編號８部分）      │
├──┼────────────────────────┤
│ ９ │甲○○共同犯詐欺取財罪，處有期徒刑月；如附表  │
│    │四所示之物及附表五所示之款項，均沒收。（起訴書  │
│    │附表編號９部分）                                │
├──┼────────────────────────┤
│ １０ │甲○○共同犯詐欺取財罪，處有期徒刑月；如附表  │
│    │四所示之物均沒收。（起訴書附表編號１０部分）      │
├──┴────────────────────────┤
│     ☆應執行有期徒刑陸月，如易科罰金，以新臺幣仟   │
│       元折算壹日；如附表四所示之物及附表五所示之款項 │
│       均沒收。                                       │
└───────────────────────────┘
附表三：
┌──┬────────────────────────┐
│編號│      罪名與宣告刑                              │
├──┼────────────────────────┤
│ １ │丙○○共同犯詐欺取財罪，處有期徒刑月；如附表  │
│    │四所示之物均沒收。（起訴書附表編號１部分）      │
├──┼────────────────────────┤
│ ２ │丙○○共同犯詐欺取財罪，處有期徒刑月；如附表  │
│    │四所示之物均沒收。（起訴書附表編號２部分）      │
├──┼────────────────────────┤
│ ３ │丙○○共同犯詐欺取財罪，處有期徒刑月；如附表  │
│    │四所示之物均沒收。（起訴書附表編號３部分）      │
├──┼────────────────────────┤
│ ４ │丙○○共同犯詐欺取財罪，處有期徒刑月；如附表  │
│    │四所示之物均沒收。（起訴書附表編號４部分）      │
├──┼────────────────────────┤
│ ５ │丙○○共同犯詐欺取財罪，處有期徒刑月；如附表  │
│    │四所示之物均沒收。（起訴書附表編號５部分）      │
├──┼────────────────────────┤
│ ６ │丙○○共同犯詐欺取財罪，處有期徒刑月；如附表  │
│    │四所示之物均沒收。（起訴書附表編號６部分）      │
├──┼────────────────────────┤
│ ７ │丙○○共同犯詐欺取財罪，處有期徒刑月；如附表  │
│    │四所示之物均沒收。（起訴書附表編號７部分）      │
├──┼────────────────────────┤
│ ８ │丙○○共同犯詐欺取財罪，處有期徒刑月；如附表  │
│    │四所示之物均沒收。（起訴書附表編號８部分）      │
├──┼────────────────────────┤
│ ９ │丙○○共同犯詐欺取財罪，處有期徒刑月；如附表  │
│    │四所示之物及附表五所示之款項，均沒收。（起訴書  │
│    │附表編號９部分）                                │
├──┼────────────────────────┤
│ １０ │甲○○共同犯詐欺取財罪，處有期徒刑月；如附表  │
│    │四所示之物均沒收。（起訴書附表編號１０部分）      │
├──┴────────────────────────┤
│     ☆應執行有期徒刑陸月，如易科罰金，以新臺幣仟   │
│       元折算壹日；如附表四所示之物及附表五所示之款項 │
│       均沒收。                                       │
└───────────────────────────┘
附表四：
  扣案之行動電話3 具及電話卡3 枚（其中NOKIA 廠牌之2600
    款式手機─序號00000000╱126964╱2 ，係搭配插入編號00
    0000000000000 之遠傳易通卡使用；又NOKIA 廠牌之1600款
    手機─序號356272╱01╱963009╱9 ，係搭配插入編號0000
    00000000000 之遠傳易付卡使用─門號為0000000000；又DU
    BAO 廠牌之黑色復古黑金剛造型手機─序號00000000000000
    0 及07FA600385，係搭配插入編號0000000000000 之臺灣大
    哥大的電話卡使用）。
  扣案之提款記事簿1 本。
  扣案之蔡文展郵局帳戶存摺1 本、密碼1 紙、國民身分證正
    反面影本1 紙、印章1 顆，蔡佩君郵局帳戶存摺1 本、汽車
    駕駛執照正反面影本1 紙、印章1 顆，蘇奕文郵局帳戶存摺
    1 本、國民身分證正反面影本1 紙，吳國瑞第一商業銀行帳
    戶存摺1 本、密碼1 紙，梅亞南台北富邦銀行帳戶存摺1 本
    、台北銀行帳戶存摺1 本、國民身分證正反面影本2 份，楊
    承興稻江商業銀行帳戶存摺1 本、國民身分證正反面影本1
    份、送貨單2 張（卷附扣押現場物品一覽表漏載上述蔡文展
    密碼、國民身分證正反面影本，蔡佩君汽車駕駛執照正反面
    影本，蘇奕文國民身分證影本，吳國瑞密碼，梅亞南國民身
    分證正反面影本、台北銀行存褶，楊承興國民身分證正反面
    影本等物）。
  扣案之人頭金融卡14張（合作金庫銀行之0000000000000000
    0 號帳戶金融卡、第一商業銀行之00000000000 號帳戶金融
    卡、台北富邦銀行之0000000000000000號帳戶金融卡、台北
    富邦銀行之0000000000000000號帳號金融卡、郵政儲金之00
    0000000000000 號帳戶金融卡、合作金庫銀行之0000000000
    000 號帳戶金融卡、新竹國際商業銀行之00000000000 號帳
    戶金融卡、中國信託商業銀行之0000000000000000號帳戶金
    融卡、第一商業銀行之00000000000 號帳戶金融卡、郵政儲
    金之00000000000000號帳戶金融卡、國泰世華銀行之000000
    000000號帳戶金融卡、彰化商業銀行之00000000000000號帳
    戶金融卡、彰化商業銀行之00000000000000號帳戶金融卡、
    稻江商業銀行之0000000000000 號帳戶金融卡）。
  扣案之作案後提領明細及存褶等碎紙資料1 包。
  扣案之郭羿宏彰化銀行帳戶存褶1 本、圓形印章1 顆、國民
    身分證正反面影本1 份，郭羿宏合作金庫銀行帳戶存褶1 本
    、方形印章1 顆，童麗美合作金庫銀行帳戶存褶1 本、金融
    卡1 張、印章1 顆、國民身分證正反面影本1 份，王建順第
    一商業銀行帳戶存褶1 本、印章1 顆、國民身分證正反面影
    本1 份，密碼資料2 紙（卷附扣押現場物品一覽表漏載），
    電話卡1 枚（被告丙○○為警查獲時所持有者─係編號0000
    000000000 之臺灣大哥大的電話卡）。
  扣案之行動電話1 具（被告丙○○為警查獲時所持有者─NO
    KIA 廠牌之1600款式手機，序號356272/01/771955/5）。
───────以下空白──────────────────
附表五：扣案之贓款147,000 元。
───────以下空白──────────────────
